臺灣板橋地方法院刑事判決　　　　　　100年度簡上字第283號
上　訴　人　臺灣板橋地方法院檢察署檢察官
被　　　告　周國漢
上列上訴人因被告傷害案件，不服本院100 年度簡字第421 號，
中華民國100 年3 月3 日所為之第一審簡易判決（聲請簡易判決
處刑案號：100 年度偵字第361 號），提起上訴，本院管轄第二
審之合議庭判決如下：
    主  文
上訴駁回。
    事實及理由
一、本案經本院審理結果，認原審判決以被告周國漢所為係犯刑
    法第277 條第1 項之傷害罪，依刑事訴訟法第449 條第1 項
    前段、第3 項、第454 條第2 項、刑法第277 條第1 項、第
    41條第1 項前段、刑法施行法第1 條之1 第1 項、第2 項前
    段等規定，並審酌被告遇事不思理性處理，僅因細故即出手
    毆打告訴人彭秉川之頭部，使告訴人受有傷害，且迄未與告
    訴人達成和解，兼衡被告之素行（有臺灣高等法院被告前案
    紀錄表1 份在卷可按）、智識程度、犯罪之動機、目的、手
    段、告訴人所受傷勢及被告犯後坦承犯行、態度尚佳等一切
    情狀，量處拘役30日，並諭知易科罰金之折算標準，認事用
    法均無違誤，量刑亦屬妥適，應予維持，除證據部分應補充
    「被告於本院審理時之自白、臺北市立聯合醫院民國100 年
    5 月30日北市醫仁字第10031233800 號函1 份（含告訴人之
    病歷資料影本5 紙）」外，併引用第一審刑事簡易判決書記
    載之事實、理由及證據（如附件）。
二、上訴意旨略以：被告傷害犯行致告訴人受有後遺症之傷害，
    又未和解賠償，原審僅判處拘役30日，尚嫌過輕，爰依告訴
    人之請求提起上訴云云。惟按，關於刑之量定，係實體法上
    賦予法院得為自由裁量之事項，倘其未有逾越法律所規定之
    範圍，或濫用其權限，即不得任意指摘為違法，以為上訴之
    理由（最高法院75年臺上字第7033號判例意旨參照）。又刑
    罰之量定屬法院自由裁量之職權行使，但仍應審酌刑法第57
    條所列各款事由及一切情狀，為酌量輕重之標準，並非漫無
    限制，在同一犯罪事實與情節，如別無其他加重或減輕之原
    因，下級法院量定之刑，亦無過重或失輕之不當情形，則上
    級法院對於下級法院之職權行使，原則上應予尊重（最高法
    院85年度臺上字第2446號判決意旨參照）。經核原審判決之
    量刑係在法定刑度內，已審酌刑法第57條各款事由及一切情
    狀，亦查無有何偏執一端以致明顯失出失入之情形。至上訴
    意旨雖指稱告訴人受有「後遺症」之傷害，惟並未具體指明
    「後遺症」所指為何。經本院依公訴檢察官之聲請，函詢醫
    院以確認告訴人於99年6 月8 日門診時診斷出受有「右眼視
    神經病變」之傷害是否達於重傷害之程度。經臺北市立聯合
    醫院以100 年5 月30日北市醫仁字第10031233800 號函覆略
    以：「彭秉川君於99年6 月8 日至仁愛院區門診，初診時右
    眼視力為0.8 ，99年7 月23日門診，右眼矯正視力為0.6 ，
    就視力部分而言，並未有嚴重減損或毀壞，然而自動視野檢
    查右眼平均缺損為21.2dB，但因視野檢查容易由主觀人為因
    素所影響而導致檢查結果有誤差，其RF值大於15，故可信度
    不高，另外安排之客觀檢查螢光眼底攝影檢查及視神經誘發
    電位檢查，經檢查後則右眼並無明顯重大之病變，病患因創
    傷導致右眼視力及視神經功能部分減損，應該不若視野檢查
    結果那麼嚴重，然而也無法完全排除詐盲之可能。」等語（
    見本院卷宗第34頁），自難認告訴人所受「右眼視神經病變
    」之傷害已達刑法第10條第4 項所稱重傷之程度。更何況告
    訴人於99年3 月8 日為被告所毆打後，遲至99年6 月8 日始
    至醫院眼科就醫診斷，故臺北市立聯合醫院（仁愛院區）診
    字第4542號診斷證明書所載告訴人所受「右眼視神經病變」
    之傷害，是否與被告99年3 月8 日之傷害犯行間有相當因果
    關係，實非無疑。是以，檢察官聲請簡易判決處刑書及原審
    判決書均未將臺北市立聯合醫院（仁愛院區）診字第4542號
    診斷證明書列為證據，亦未認定「右眼視神經病變」為告訴
    人所受傷害，誠無違誤，自亦無法認定告訴人受有何種「後
    遺症」之傷害。又上訴意旨復未具體指明原審判決之量刑有
    何其他輕重失衡或濫用裁量權之不當或違法，因認原審判決
    之量刑未逾越客觀上之適當性、相當性及必要性之比例原則
    。從而，上訴人上訴請求從重量刑云云，為無理由，應予駁
    回。
據上論斷，應依刑事訴訟法第455 條之1 第1 項、第3 項、第36
4 條、第368 條、第373 條，判決如主文。
本案經檢察官黃明絹到庭執行職務。
中    華    民    國    100   年    6     月    30    日
                  刑事第八庭審判長法  官  陳鴻清
                                  法  官  劉安榕
                                  法  官  賴彥魁
以上正本證明與原本無異。
本件不得上訴。
                                  書記官  楊文祥
中    華    民    國    100   年    6     月    30    日